臺灣嘉義地方法院刑事判決　　　　　　 100年度簡上字第84號
上　訴　人　臺灣嘉義地方法院檢察署檢察官
被　　　告　蔡元宏
上列上訴人因被告毀損案件，不服本院嘉義簡易庭中華民國100
年3月29日100年度嘉簡字第470號第一審簡易判決（聲請簡易判
決處刑案號：臺灣嘉義地方法院檢察署100年度調偵字第64號）
，提起上訴，本院第二審合議庭判決如下：
    主  文
上訴駁回。
    犯罪事實及理由
一、本案經本院審理結果，認第一審簡易判決認事用法及量刑均
    無不當，應予維持，並引用第一審簡易判決書（含臺灣嘉義
    地方法院檢察署檢察官聲請簡易判決處刑書）記載之犯罪事
    實、證據及理由。
二、本件檢察官上訴意旨略以：本件被告蔡元宏故意毀損告訴人
    葉賴春美之機車車殼、冰箱及釣魚用冰桶之外殼，事後從未
    對告訴人有任何道歉或賠償，難認被告犯後態度良好，且原
    審僅判處被告拘役5日，與告訴人所受損害而言，並不相當
    ，不符合罪刑相當原則，判刑過輕，告訴人據此請求上訴等
    語。經查，本件聲請簡易判決處刑書之犯罪事實，業據被告
    於本院審理時坦承不諱（見本審卷第25-26頁），並經告訴
    人於警詢及偵查時、證人即員警楊智元於偵查時證述明確（
    見警卷第4-6、8-9頁、99年度偵字第8505號卷第11頁、100
    年度調偵字第64號卷第11-14、17頁），復有照片9張附卷可
    憑（見警卷第12-14頁），是依上揭補強證據已足認被告所
    為之任意性自白，核與事實相符，本件事證明確，被告之犯
    行堪予認定。核被告所為，係犯刑法第354條之毀損他人物
    品罪。
三、按關於刑之量定，係實體法上賦予法院得為自由裁量之事項
    ，倘其未有逾越法律所規定之範圍，或濫用其權限，即不得
    任意指摘為違法（最高法院75年台上字第7033號判例意旨參
    照）。原審認被告罪證明確，並依卷證審酌一切情狀，依刑
    事訴訟法第449條第1項前段、第454條第2項、刑法第354條
    、第41條第1項前段、刑法施行法第1條之1第1項、第2項前
    段，量處被告拘役5日，並諭知以新臺幣1,000元折算1日之
    易科罰金折算標準，認事用法均無不當，量刑亦甚妥適。檢
    察官依告訴人之請求以上揭理由提起上訴，為無理由，應予
    駁回。
據上論斷，應依刑事訴訟法第455條之1第1項、第3項、第373條
、第368條、第364條，判決如主文。
本案經檢察官郭志明到庭執行職務。
中    華    民    國   100    年    6     月    23    日
                刑事第二庭  審判長法  官  沈福財
                                  法  官  林青怡
                                  法  官  卓春慧
上列正本證明與原本無異。
本件不得上訴。
中    華    民    國   100    年    6     月    23    日
                                  書記官  李玫娜